臺灣高等法院臺中分院刑事判決　　　　94年度上訴字第1473號
上　訴　人
即　被　告　丙○○
選任辯護人　楊雯齡律師
上　訴　人
即　被　告　乙○○
　　　　　　　　　　(
指定辯護人　本院公設辯護人甲○○
上列上訴人因毒品危害防制條例案件，不服臺灣臺中地方法院93
年度訴字第2025號中華民國94年5月25日第一審判決（起訴案號
：臺灣臺中地方法院檢察署93年度偵字第8885號），提起上訴，
本院判決如下：
    主  文
原判決關於丙○○、乙○○部分撤銷。
丙○○共同連續販賣第二級毒品，處有期徒刑拾年，併科罰金新
台幣伍拾萬元，罰金部分如易服勞役，以罰金總額與陸個月之日
數比例折算。扣案如附表二編號1至3、5所示之物，均沒收銷燬
之。扣案如附表二編號4、6所示之物及0000000000號、00000000
00號、0000000000號、0000000000號、0000000000號行動電話伍
支(不含SIM卡）、夾鏈袋壹袋、客戶聯絡電話壹張、現金新臺幣
壹萬玖仟玖佰元、交易帳單貳紙均沒收。因販賣第二級、第三級
毒品共計所得之新台幣壹拾壹萬陸仟元沒收之，如全部或一部不
能沒收時，以其財產抵償之。
乙○○共同連續販賣第二級毒品，處有期徒刑柒年貳月。扣案如
附表二編號1至3、5所示之物，均沒收銷燬之。扣案如附表二編
號4、6 所示之物及0000000000號、0000000000號、0000000000
號、0000000000號、0000000000號行動電話五支 (不含SIM卡）
、夾鏈袋壹袋、客戶聯絡電話壹張、現金新臺幣壹萬玖仟玖佰元
、交易帳單貳紙均沒收。因販賣第二級、第三級毒品共計所得之
新台幣壹拾壹萬陸仟元沒收之，如全部或一部不能沒收時，以其
財產抵償之。
　  事  實
一、丙○○、乙○○、張瑛倫（業經本院判處有期徒刑七年二月
    ）、陳進生、蕭子涵均明知搖頭丸（即MDMA）、大麻、愷他
    命（Ke tamine即俗稱Ｋ他命）分別為毒品危害防制條例第2
    條第2項第2款、第3款所規定之第二級毒品及第三級毒品，
    不得非法販賣，竟意圖營利，共同基於販賣第二級毒品搖頭
    丸、大麻及第三級毒品Ｋ他命之概括犯意聯絡，由丙○○自
    民國92年7月間某日起至93年5月5日止，以含有第二級毒品
    成分之藥錠（成分詳如附表二編號1所示）每顆新台幣（下
    同）1 50元、大麻煙捲每支80元、愷他命每瓶500元至550元
    不等之價格，販入不詳數量之上開毒品，再以藥錠每顆250
    元至300元、大麻煙捲每支150元、愷他命每瓶700元至900元
    不等之價格，並提供門號0000000000號、0000000000號、00
    000000 00號、0000000000號、0000000000號等5支行動電話
    ，作為毒品交易事宜之聯繫工具，而在臺中市火車站附近之
    「滾石ＰＵＢ」內，或臺中市西屯區○○○街67號住處及其
    承租之臺中市○區○○路128巷18號4樓之4小套房等處另以
    行動電話與買主約定交貨地點，而連續多次販賣第二、三級
    毒品予如附表一所示之林文敏、溫子銘、蔡辰炘、簡敏倉、
    郭允文、林家懋、林正隆、陳銀峰、黃忠烈、黃馨儀、蕭富
    仁、王國任、邱如紋、林順德、葉佳玟、邱湘雲、鄒志偉、
    許玉成、張峻偉、蔡建宏、何國禎、李建霆，及使用000000
    0000、0000000000、0000000000、0000000000、000000000
    0、0000000000、0000000000、0000000000、0000000000、0
    000000 000、0000000000電話等之不特定人（販賣之毒品種
    類、數量、金額、對象等詳如附表一所示）。乙○○則自同
    年3月間起以每月3萬5千元受丙○○僱用，而與其男友蕭子
    涵居住於丙○○承租之位於臺中市西屯區○○○○街6號3樓
    之2房屋，由乙○○每日於固定時間至丙○○前揭臺中市西
    屯區○○○街67號住處，向丙○○拿取數量不等之上開含有
    第二級毒品成分之藥錠、大麻及第三級毒品愷他命等物，並
    由丙○○與乙○○結算當日自丙○○處取出以供販賣之毒品
    數量，記載於交易帳單上（「原」為藥錠、「Ｐ」及「Ｏ」
    為愷他命、「反」為大麻），乙○○即在前揭租屋處接聽電
    話及前往約定地點交付毒品予買主，同時收取現金，而以上
    開價格共同連續多次販賣含有第二、三級毒品予如附表一編
    號1至14、16至19 、21、23至33所示編號之林文敏、溫子銘
    、蔡辰炘、簡敏倉、郭允文、林家懋、林正隆、陳銀峰、黃
    忠烈、黃馨儀、蕭富仁、王國任、邱如紋、林順德、邱湘雲
    、鄒志偉、許玉成、張峻偉、蔡建宏、何國禎，及使用0000
    000000、0000000000、000000 0000、0000000000、0000000
    000、000 0000000、0000000000、0000000000、0000000000
    、000000 0000、000000 0000電話等之不特定人（販賣之毒
    品種類、數量、金額、對象等詳如附表一所示）。蕭子涵則
    於上開租屋處多次代為接聽電話、交付毒品及收取現金（詳
    如附表一編號13、16、19、24所示），而以上開價格共同連
    續多次販賣第三級毒品予邱如紋、邱湘雲、張峻偉等人（販
    賣之毒品種類、數量、金額、對象等詳如附表一所示）。張
    瑛倫（係丙○○媳婦閻桂美之好友，暫住於丙○○前揭住處
    ）自93年1月14日起亦在上開地點等處為丙○○接聽電話或
    前往約定地點交付毒品，同時收取現金，而以上開價格共同
    連續多次販賣第二級、第三級毒品予如附表一所示簡敏倉、
    林正隆、陳銀峰、黃忠烈、黃馨儀、王國任、邱如紋、邱湘
    雲、鄒志偉、張峻偉、李建霆等人（販賣之毒品種類、數量
    、金額、對象等詳如附表一所示）。陳進生則在丙○○位於
    台中市○○區○○街67號住處，為丙○○接聽電話聯繫毒品
    交易及前往約定地點交付毒品予買主。乙○○、蕭子涵每日
    販毒所得金錢，均由乙○○於當日連同所賸毒品交還丙○○
    。丙○○因販賣上開第二級、第三級毒品，共計獲利135,90
    0元 (詳如附表一)。經警(一)先於93年1月14日16時45 分許，
    在臺中市○區○○路128巷18號樓梯前當場查獲張瑛倫與李
    建霆（業由國防部北部地方軍事法院桃園分院另案審結）正
    在進行毒品買賣交易，並扣得如附表二編號5、6所示之物及
    毒品交易金額1千元，嗣循線查獲上開門號0000000000號、0
    000000000號二支行動電話號碼，並扣得搭配上開門號之行
    動電話二支（扣於本院94年度上訴字第1471號）。(二)復於93
    年5月5日21時許，在臺中市○○路與四川三街口因當場查獲
    乙○○與何國禎正在進行毒品交易，並經乙○○帶往前開臺
    中市西屯區○○○○街6號3樓之2住處查獲蕭子涵，並同時
    查扣如附表二編號1至4所示之物及表面印有「ＦＭ２」之白
    色圓形藥錠四顆（未檢出第三級毒品氟硝西泮即俗稱之ＦＭ
    ２成分）、空夾鏈袋1袋、行動電話6支（搭配門號00000000
    00號、0000000000號、0000000000號、0000000000號、0000
    000000號、0000000000號）、客戶聯絡電話1張、現金1萬8
    千9百元（含何國禎交予乙○○之該次毒品交易對價1千元）
    ，適丙○○亦因同時前往乙○○前開住處遭警逮捕，並在丙
    ○○身上查扣兩張記載毒品交易之帳單。
二、案經臺中市警察局第二分局報請臺灣臺中地方法院檢察署檢
　　察官偵查起訴。
    理  由
一、訊據上訴人即被告丙○○、乙○○於原審及本院審理時就渠
    等於上揭時、地連續販賣第二級毒品、第三級毒品之犯罪事
    實均坦承不諱，核與證人何國禎、林文敏、蔡建宏、溫子銘
    、蔡辰炘、簡敏倉、郭允文、林家懋、林正隆、陳銀峰、黃
    忠烈、黃馨儀、蕭富仁、王國任、邱如紋、林順德、蔡佳玟
    、邱湘雲、鄒志偉、許玉成、張峻偉分別於警詢及原審審理
    中證述情節一致 (偵14286號卷第23至100頁、原審卷一第19
    2至201頁、260至267頁、卷二第139至145頁、本院卷84至88
    頁)，並與證人李建霆於另案即原審93年度訴字第742號警詢
    中指述之情節相符（本院卷第96至100頁)，而被告張瑛倫於
    93年1月14日經警查獲如附表二編號5、6所示之物，經法務
    部調查局以氣相層析質譜儀分析法及化學呈色分析法鑑驗後
    ，分別含有第二級毒品搖頭丸（MDMA）成分及第三級毒品愷
    他命成分，有該局93年7月8日調科壹字第09362393890號鑑
    定書一紙在卷可憑 (本院卷第101頁)；另被告乙○○於93
    年5月5日經警查獲時扣案之如附表二編號一所示黃色圓錠（
    表面印有「69」字樣）、綠色圓錠（表面印有打勾圖樣）、
    紅色圓錠（表面印有特殊圖樣）、褐色圓錠（表面印有皇冠
    圖樣）、藍綠色圓錠（表面印有特殊圖樣）及編號四之內裝
    白色粉末之塑膠瓶74瓶，經內政部警政署刑事警察局以氣相
    層析質譜儀分析法及核磁共振分析法鑑驗後，認為上開藥錠
    均含有第二級毒品成分（所含毒品成分均詳如附表二編號一
    所示）、白色粉末含有第三級毒品愷他命成分，有該局94年
    2月4日刑鑑字第0930239532號鑑定書一紙在卷可憑（原審卷
    第35、36頁)。另如附表二編號2、3所示之煙草1包、煙捲11
    5支，經法務部調查局以化學呈色法及氣相層析質譜儀分析
    法鑑定結果均含第二級毒品大麻成分，此亦有該局93年6月
    16日調科壹字第120013959、000000000號鑑定通知書各一紙
    附卷可稽（原審卷第80、81頁）可稽。此外，復有扣案之行
    動電話、夾鏈袋一袋、客戶聯絡電話一張、交易帳單二紙及
    現金1萬9千9百元可佐，並有查獲現場照片12幀 (偵8885號
    卷第75至80頁)及上揭0000000000號門號自93年3月24日起至
    同年5月25日止共60日之通訊監察內容暨通訊監聽紀錄譯文
    在卷可稽，足徵被告丙○○、乙○○自白販賣第二級、第三
    級毒品之情事與事實相符。
二、根據向被告等人購買毒品之上開證人陳述內容，本院整理成
    附表一，並本以罪疑惟輕及有利被告之原則，對於證人陳述
    不明確之數量、次數及金額，均以最少之數量、次數及金額
    予以計算，用以認定被告等人販賣之數量、次數及金額，併
    予明。本件事證明確，被告丙○○、乙○○犯行堪以認定
    ，應予依法論科。
三、搖頭丸 (MDMA)、大麻係毒品危害防制條例第2條第2項第2款
    之第二級毒品；另愷他命係毒品危害防制條例第2條第2項第
    3 款之第三級毒品。是核被告丙○○、乙○○右揭販賣搖頭
    丸 (MDMA)及大麻之犯行，均係犯毒品危害防制條例第4條第
    2 項之販賣第二級毒品罪；被告丙○○、乙○○販賣愷他命
    之犯行均係犯毒品危害防制條例第4條第3項之販賣第三級毒
    品罪。被告丙○○、乙○○持有前開第二級毒品之目的既在
    供販賣之用，則其持有第二級毒品之低度行為應為其販賣之
    高度行為所吸收，不另論罪（至持有第三級毒品愷他命，並
    不構成上開條例所規定之罪名）。被告丙○○、張瑛倫、乙
    ○○、陳進生、蕭子涵就販賣第二級毒品搖頭丸 (MDMA)或
    大麻之犯行間，具有犯意之聯絡及行為之分擔，均為共同正
    犯；另被告丙○○、張瑛倫、乙○○、陳進生、蕭子涵就販
    賣第三級毒品愷他命犯行間，亦具有犯意之聯絡及行為之分
    擔，亦均為共同正犯。又被告丙○○、乙○○先後多次販賣
    第二、三級毒品犯行，均時間緊接，手法相同，所犯係構成
    要件相同罪名，顯均係基於概括犯意反覆為之，為連續犯，
    均應各依刑法第56條規定，各論以一販賣第二級毒品罪及一
    販賣第三級毒品罪，並各依法加重其刑，其中販賣第二級毒
    品罪，法定本刑為無期徒刑部分，依刑法第64條第1項、第
    65 條第1項規定，不得加重其刑。另被告丙○○、乙○○於
    同一時間內以一販賣行為，同時販賣第二級毒品及第三級毒
    品，觸犯販賣第二級毒品罪及販賣第三級毒品罪，而成立不
    同之罪名，為想像競合犯，應依刑法第55條規定，從一較重
    之販賣第二級毒品罪處斷（最高法院92年度臺上字第3361號
    、92年度臺上字第626號、93年度臺上字第6772號刑事判決
    參照）。公訴人起訴意旨認應分別論以毒品危害防制條例第
    4條第2項之販賣第二級毒品罪及同條第3項之販賣第三級毒
    品罪，容有未洽。
四、原審認被告二人罪證明確，予以依法論科，固非無見。惟(一)
    原判決附表二編號1黃色圓錠表面印有「69」字樣之搖頭丸
    驗餘淨重係12.37公克，原判決誤載為12.53公克，尚有違誤
    。(二)原判決未認定陳進生為共同正犯，亦有未當。(三)原判決
    對於被告二人販賣之毒品數量、次數、對象、金額未予具體
    認定，同有未洽。(四)原判決沒收被告等人販賣毒品所得，僅
    以被告丙○○供陳之約數，未具體從販賣次數及金額計算，
    容有可議。被告二人上訴意旨以量刑太重指摘原判決不當，
    雖無理由，然原判決既有上開可議之處，自無可維持，應由
    本院予以撤銷改判。爰分別審酌被告丙○○、乙○○之品行
    ，及無視於國家對於杜絕毒品犯罪之禁令及毒品對於國民健
    康之戕害，圖以販賣毒品獲利，犯罪動機不佳，而販賣毒品
    足以使購買或輾轉受讓施用者導致嚴重之生理及心理毒害，
    危害國民身體健康及社會治安，並造成毒品之氾濫，並斟酌
    本案第二級、第三級毒品均由被告丙○○取得其來源，又渠
    等每日均有相當之毒品交易金額，所販售之對象人數眾多、
    次數頻繁、數量非微，其危害程度甚鉅，且被告丙○○遊說
    、僱用涉世未深、年紀尚輕、社會經驗不足之人為其販賣毒
    品，並於明知被告張瑛倫於93年1月14日已被查獲，竟不知
    警惕，猶執意繼續為之，惡性非輕；並斟酌被告乙○○年輕
    體健，不思以正當途徑合法掙取金錢，圖以販賣毒品藉以獲
    取報酬，而受僱於被告丙○○，非居於主導地位，兼衡酌被
    告丙○○、乙○○二人犯罪之動機、目的、手段、智識程度
    、犯罪所得及犯後態度等一切情狀，分別量處如主文第二、
    三項所示之刑，並就被告丙○○併科罰金刑部分諭知易服勞
    役之折算標準。
五、(一)扣案如附表一編號1至3、5所示之物，經鑑識後均含有第
    二級毒品（所含成分如附表所示）之成分，已如前述，不問
    屬於被告與否，均應依毒品危害防制條例第18條第1項前段
    之規定，宣告沒收銷燬之。編號5所示之物，因李建霆涉犯
    毒品危害防制條例第11條第2項之持有第二級毒品罪嫌，另
    經國防部北部地方軍事法院桃園分院以93年度桃判字第207
    號宣告沒收銷燬之，有該院93年度桃判字第207號判決書一
    份附卷可參，仍應依法宣告沒收銷燬之，附此敘明。另如附
    表二編號4、6所示之物，經鑑識後均含有第三級毒品愷他命
    之成分，亦見前述，分別為被告乙○○、張瑛倫無正當理由
    而擅自持有之第三級毒品，依毒品危害防制條例第18條第1
    項中段、毒品危害防制條例施行細則第11條之1規定，由查
    獲機關予以沒入銷燬之，其立法理由略謂：「本條例雖未對
    第三、四級毒品之持有者抑或施用者科以刑事罰，惟鑑於第
    三、四級毒品既均係管制藥品，自不允許無正當理由擅予持
    有，爰增列本條，違反者，並於修正條文第18條明定均沒入
    銷燬」，顯見毒品危害防制條例就持有第三、四級毒品，雖
    規定無正當理由不得擅自持有，然並無刑事責任，是第三、
    四級毒品並非刑法上之違禁物，而該等扣押物既分別為供被
    告乙○○、張瑛倫犯本件販賣第三級毒品罪所用之物，即應
    依毒品危害防制條例第19條第1項之規定，宣告沒收之。扣
    案之搭配門號0000000000號、0000000000號行動電話，係供
    被告對外聯繫毒品交易事項所使用，業據被告張瑛倫於另案
    偵查中所自承，又扣案之搭配門號0000000000號行動電話，
    係被告丙○○、張瑛倫、乙○○、蕭子涵對外聯繫毒品交易
    事項所使用之主要聯絡電話，有前揭通訊監察內容及暨監聽
    紀錄譯文可佐，搭配門號0000000000號、0000000000號之行
    動電話，亦係供被告丙○○、張瑛倫、乙○○、蕭子涵對外
    聯繫毒品交易事項所使用，業據證人蔡建宏、林文敏陳述屬
    實；扣案之夾鏈袋壹袋、客戶聯絡電話壹張、交易帳單二紙
    ，亦均堪認係供被告丙○○、張瑛倫、乙○○、蕭子涵犯本
    件販賣第二級毒品或第三級毒品罪所用之物；扣案之現金1
    萬9千9百元分別係被告丙○○、張瑛倫、乙○○、蕭子涵販
    賣第二、三級毒品所得之財物，均應依毒品危害防制條例第
    19條第1項宣告沒收。(二)扣案之表面印有「ＦＭ２」之白色
    圓形藥錠四顆，經內政部警政署刑事警察局以氣相層析質譜
    儀分析法及核磁共振分析法鑑驗後，檢出含Chlorphenira
    mine（抗組織胺類藥物）成分，未檢出含第三級毒品氟硝西
    泮（Flunitrazepam，即俗稱之ＦＭ２）成分，有內政部警
    政署刑事警察局94年2月4日刑鑑字第0930239532號鑑定書一
    紙在卷足參，上開物品非屬違禁物，復無法證明與本案被告
    販賣毒品犯行有所關連；又上開行動電話之ＳＩＭ卡，雖分
    別為被告丙○○、張瑛倫、乙○○所持用並供本件犯罪所用
    之物，然係各該發卡之電信公司所有之物，持用人僅取得使
    用權，既非屬被告丙○○、張瑛倫、乙○○所有，爰不併為
    沒收之宣告。扣案其餘行動電話（即除前揭搭配門號000000
    0000號、0000000000號、0000000000號之行動電話外），分
    為被告丙○○、蕭子涵、張瑛倫等人所有且供被告所使用之
    物等情，業據被告丙○○、蕭子涵、張瑛倫陳明在卷，惟係
    供被告丙○○、蕭子涵、張瑛倫對外聯繫使用，並非專供被
    告販賣毒品所用之物，即與構成要件行為無直接關聯性（最
    高法院51年台非字第13號判例參照）；扣案之空罐13個、空
    膠囊1袋，亦無積極證據足供證明係被告丙○○、張瑛倫、
    乙○○、蕭子涵販賣毒品犯行所用之物，爰均不併予宣告沒
    收，附此敘明。再被告丙○○自92年7月間起至93年5月5日2
    1時許止，因販賣第二級、第三級毒品共計獲利11萬6千元(
    即附表一所示總販賣金額13萬5千900元扣除扣案之販賣所得
    19900元)，為販賣毒品所得，雖未扣案，仍應依毒品危害防
    制條例第19條第1項宣告沒收之，如全部或一部不能沒收時
    ，以其財產抵償之。
六、公訴意旨尚認：被告丙○○、乙○○亦連續販賣ＦＭ２（即
    氟硝西泮，Flunitrazepam )，其該部分所為，亦犯毒品危
    害防制條例第4條第2項之販賣第二級毒品罪嫌（按該部分若
    係成罪，應係犯毒品危害防制條例第4條第3項之販賣第三級
    毒品罪嫌）。然查，被告丙○○、張瑛倫、乙○○、蕭子涵
    經警查獲時扣案之表面印有「ＦＭ２」之白色圓形藥錠四顆
    ，經內政部警政署刑事警察局鑑定結果，僅檢出含Chlorphe
    niramine（抗組織胺類藥物）成分，未檢出含第三級毒品氟
    硝西泮（Flunitrazepam，即俗稱之ＦＭ２）成分，已如前
    述，本院復查無任何積極證據足資證明被告丙○○、乙○○
    該部分確係犯被訴之犯行，則該部分即屬不能證明，本應為
    被告丙○○、乙○○無罪之判決，然公訴人既認此部分與前
    述有罪部分為連續犯之裁判上一罪之法律關係，本院爰不另
    為無罪之諭知，併此敘明。
據上論結，應依刑事訴訟法第369條第1項前段、第364條、第299
條第1項前段，毒品危害防制條例第4條第2項、第3項、第18條第
1項前段、第19條第1項，刑法第11條、第28條、第56條、第55條
，判決如主文。
本案經檢察官丁○○到庭執行職務。
中　　華　　民　　國　　94　　年　　10　　月　　13　　日
                刑事第八庭  審判長法　官　羅　得　村
                                  法　官　巫　政　松
                                  法　官　紀　文　勝
上列正本證明與原本無異。
如不服本判決應於收受送達後十日內向本院提出上訴書狀，其未
敘述上訴之理由者並得於提起上訴後十日內向本院補提理由書（
均須按他造當事人之人數附繕本）。
                                  書記官　顏　子　良
中　　華　　民　　國　　94　　年　　10　　月　　14　　日
附錄本案論罪科刑法條全文：
毒品危害防制條例第4條
製造、運輸、販賣第一級毒品者，處死刑或無期徒刑；處無期徒
刑者，得併科新臺幣一千萬元以下罰金。
製造、運輸、販賣第二級毒品者，處無期徒刑或七年以上有期徒
刑，得併科新臺幣七百萬元以下罰金。
製造、運輸、販賣第三級毒品者，處五年以上有期徒刑，得併科
新臺幣五百萬元以下罰金。
製造、運輸、販賣第四級毒品者，處三年以上十年以下有期徒刑
，得併科新臺幣三百萬元以下罰金。
製造、運輸、販賣專供製造或施用毒品之器具者，處一年以上七
年以下有期徒刑，得併科新臺幣一百萬元以下罰金。
前五項之未遂犯罰之。
附表一：
┌──┬───┬────┬────┬───┬──────┬─────┬────┬─────────┬─────┐
│編號│購買人│行為時間│行為地點│販賣人│買賣毒品種類│ 交易金額 │交易次數│  買賣方式及過程  │  備  註  │
│    │      │        │        │      │及數量      │（新台幣）│        │                  │          │
├──┼───┼────┼────┼───┼──────┼─────┼────┼─────────┼─────┤
│ 1  │林文敏│九十三年│台中市西│丙○○│Ｋ他命，每次│每瓶七百元│三次    │撥打０九二三－０八│見偵一四二│
│    │      │四月初起│屯區四川│乙○○│交易一瓶    │總計二千一│        │八五五八號電話給林│八六號影印│
│    │      │        │路與四川│      │            │百元      │        │佩純，約在左開地點│卷第二三頁│
│    │      │        │三街口  │      │            │          │        │以現金交易        │反面至第二│
│    │      │        │        │      │            │          │        │                  │四頁正面  │
├──┼───┼────┼────┼───┼──────┼─────┼────┼─────────┼─────┤
│ 2  │溫子銘│九十二年│台中市西│丙○○│Ｋ他命      │每瓶七百元│二十次  │撥打０九一一－０九│見偵一四二│
│    │      │七、八月│屯區四川│乙○○│            │總計一萬四│        │七二二五號電話給黃│八六號影印│
│    │      │間起    │路與四川│      │            │千元      │        │淑梅，約在左開地點│卷第三０頁│
│    │      │        │三街口  │      │            │          │        │與乙○○以現金交易│正反面    │
├──┼───┼────┼────┼───┼──────┼─────┼────┼─────────┼─────┤
│ 3  │蔡辰炘│九十二年│台中市青│丙○○│Ｋ他命      │Ｋ他命每小│十次    │撥打０九一一－０九│見偵一四二│
│    │      │三月初起│海路水果│乙○○│搖頭丸      │瓶七百元計│        │七二二五號電話給黃│八六號影印│
│    │      │        │攤及陽光│陳進生│            │七千元    │        │淑梅，約在左開地點│卷第三三頁│
│    │      │        │蕃茄茶店│      │            │搖頭丸每顆│        │與乙○○或陳進生以│反面至第三│
│    │      │        │        │      │            │三百元計三│        │現金交易          │四頁正面  │
│    │      │        │        │      │            │千元      │        │                  │          │
│    │      │        │        │      │            │總計一萬元│        │                  │          │
├──┼───┼────┼────┼───┼──────┼─────┼────┼─────────┼─────┤
│ 4  │簡敏倉│九十三年│台中市西│丙○○│Ｋ他命每次購│Ｋ他命每小│二次    │撥打０九一一－０九│見偵一四二│
│    │      │一月間起│屯區四川│乙○○│買一瓶      │瓶七百元計│        │七二二五號電話（接│八六號影印│
│    │      │        │路與四川│張瑛倫│搖頭丸每次購│一千四百元│        │聽者有男有女），約│卷第三七頁│
│    │      │        │三街口  │陳進生│買二顆      │搖頭丸每顆│        │在左開地點由乙○○│正反面、原│
│    │      │        │        │      │            │三百元計一│        │、張瑛倫、閻桂美或│審卷第一宗│
│    │      │        │        │      │            │千二百元  │        │陳進生輪流以現金交│第一九八頁│
│    │      │        │        │      │            │總計二千六│        │易                │至第二００│
│    │      │        │        │      │            │百元      │        │                  │頁        │
├──┼───┼────┼────┼───┼──────┼─────┼────┼─────────┼─────┤
│ 5  │郭允文│九十三年│台中市四│丙○○│搖頭丸      │三百元    │一次    │撥打０九一一－０九│見偵一四二│
│    │      │三月初起│川路火鍋│乙○○│            │          │        │七二二五號電話，約│八六號影印│
│    │      │        │店前    │      │            │          │        │在左開地點與乙○○│卷第四四頁│
│    │      │        │        │      │            │          │        │以現金交易        │正反面    │
├──┼───┼────┼────┼───┼──────┼─────┼────┼─────────┼─────┤
│ 6  │林家懋│九十三年│台中市文│丙○○│Ｋ他命      │Ｋ他命每小│三次    │撥打０九一一－０九│見偵一四二│
│    │      │一月初起│心路與中│乙○○│            │瓶七百元  │        │七二二五號電話，約│八六號影印│
│    │      │        │港路口  │      │            │計二千一百│        │在左開地點與乙○○│卷第四七頁│
│    │      │        │        │      │            │元        │        │以現金交易        │正反面    │
├──┼───┼────┼────┼───┼──────┼─────┼────┼─────────┼─────┤
│ 7  │林正隆│九十三年│台中市西│丙○○│Ｋ他命每次購│Ｋ他命五瓶│三次    │撥打０九一一－０九│見偵一四二│
│    │      │三月底起│屯區四川│乙○○│買五瓶      │三千元計九│        │七二二五號電話（接│八六號影印│
│    │      │        │路與四川│張瑛倫│搖頭丸每次購│千元      │        │聽者為乙○○、張瑛│卷第五二頁│
│    │      │        │三街口  │      │買五顆      │搖頭丸五顆│        │倫），約在左開地點│反面至第五│
│    │      │        │        │      │            │一千二百五│        │與乙○○以現金交易│三頁反面、│
│    │      │        │        │      │            │十元計三千│        │                  │七頁正面、│
│    │      │        │        │      │            │七百五十元│        │                  │原審卷第一│
│    │      │        │        │      │            │總計一萬二│        │                  │宗第二六四│
│    │      │        │        │      │            │千七百五十│        │                  │頁        │
│    │      │        │        │      │            │元        │        │                  │          │
├──┼───┼────┼────┼───┼──────┼─────┼────┼─────────┼─────┤
│ 8  │陳銀峰│九十三年│台中市第│丙○○│Ｋ他命      │Ｋ他命每小│一次    │撥打０九一一－０九│見偵一四二│
│    │      │二月初起│一廣場  │乙○○│            │瓶七百元  │        │七二二五號電話（接│八六號影印│
│    │      │        │        │張瑛倫│            │          │        │聽者綽號『大姊』）│卷第五六頁│
│    │      │        │        │      │            │          │        │，約在左開地點由林│正面至第五│
│    │      │        │        │      │            │          │        │佩純、張瑛倫、閻桂│七頁正面、│
│    │      │        │        │      │            │          │        │美輪流以現金交易  │原審卷第一│
│    │      │        │        │      │            │          │        │                  │宗第一九二│
│    │      │        │        │      │            │          │        │                  │頁至第一九│
│    │      │        │        │      │            │          │        │                  │五頁      │
├──┼───┼────┼────┼───┼──────┼─────┼────┼─────────┼─────┤
│ 9  │黃忠烈│九十三年│台中市西│乙○○│Ｋ他命      │Ｋ他命每小│五次    │撥打０九一一－０九│見偵一四二│
│    │      │元月下旬│屯區文心│張瑛倫│搖頭丸      │瓶七百元計│        │七二二五號電話（接│八六號影印│
│    │      │起      │路與四川│      │            │三千五百元│        │聽者是女性，無法辨│卷第四七頁│
│    │      │        │路口、四│      │            │搖頭丸每顆│        │識身份），約在左開│正反面、原│
│    │      │        │川路與四│      │            │三百元計一│        │地點由乙○○、張瑛│審卷第一宗│
│    │      │        │川三街口│      │            │千五百元  │        │倫輪流以現金交易  │第一九六頁│
│    │      │        │        │      │            │總計五千元│        │                  │至第一九七│
│    │      │        │        │      │            │          │        │                  │頁        │
│    │      │        │        │      │            │          │        │                  │          │
│    │      │        │        │      │            │          │        │                  │          │
├──┼───┼────┼────┼───┼──────┼─────┼────┼─────────┼─────┤
│ 10 │黃馨儀│九十三年│台中市西│丙○○│Ｋ他命      │Ｋ他命每小│四次    │撥打０九一一－０九│見偵一四二│
│    │      │三月初起│屯區四川│乙○○│            │瓶七百元計│        │七二二五號電話（接│八六號影印│
│    │      │        │路與四川│張瑛倫│            │二千八百元│        │聽者有男有女），約│卷第六三頁│
│    │      │        │三街口  │      │            │          │        │在左開地點由乙○○│反面至第六│
│    │      │        │        │      │            │          │        │、張瑛倫、林文敏輪│四頁正面  │
│    │      │        │        │      │            │          │        │流以現金交易      │          │
├──┼───┼────┼────┼───┼──────┼─────┼────┼─────────┼─────┤
│ 11 │蕭富仁│九十三年│台中市市│丙○○│Ｋ他命      │Ｋ他命每小│六次    │撥打０九一一－０九│見偵一四二│
│    │      │一月初起│政路金錢│乙○○│搖頭丸      │瓶八百元計│        │七二二五號電話，約│八六號影印│
│    │      │        │豹酒店旁│      │            │四千八百元│        │在左開地點與乙○○│卷第六八頁│
│    │      │        │邊路口  │      │            │搖頭丸每顆│        │以現金交易        │正反面    │
│    │      │        │        │      │            │三百元計一│        │                  │          │
│    │      │        │        │      │            │千八百元  │        │                  │          │
│    │      │        │        │      │            │總計六千六│        │                  │          │
│    │      │        │        │      │            │百元      │        │                  │          │
├──┼───┼────┼────┼───┼──────┼─────┼────┼─────────┼─────┤
│ 12 │王國任│九十三年│台中市四│丙○○│Ｋ他命      │Ｋ他命每小│七次    │撥打０九一一－０九│見偵一四二│
│    │      │一月初起│川路火鍋│乙○○│            │瓶七百元計│        │七二二五號電話（接│八六號影印│
│    │      │        │店前    │張瑛倫│            │四千九百元│        │聽者綽號『黑媽』）│卷第七０頁│
│    │      │        │        │      │            │          │        │，約在左開地點由林│反面至第七│
│    │      │        │        │      │            │          │        │佩純、張瑛倫輪流以│一頁正面、│
│    │      │        │        │      │            │          │        │現金交易          │原審卷第一│
│    │      │        │        │      │            │          │        │                  │宗第二六一│
│    │      │        │        │      │            │          │        │                  │頁至第二六│
│    │      │        │        │      │            │          │        │                  │三頁      │
├──┼───┼────┼────┼───┼──────┼─────┼────┼─────────┼─────┤
│ 13 │邱如紋│九十三年│台中市西│乙○○│Ｋ他命      │Ｋ他命每小│三次    │撥打０九一一－０九│見偵一四二│
│    │      │二月初起│屯區四川│張瑛倫│            │瓶有七百元│        │七二二五號電話（接│八六號影印│
│    │      │        │路與四川│蕭子涵│            │計二千一百│        │聽者有男性也有女性│卷第七五頁│
│    │      │        │三街口  │      │            │元        │        │，無法辨識身份），│正反面、原│
│    │      │        │        │      │            │          │        │約在左開地點由林佩│審卷第一宗│
│    │      │        │        │      │            │          │        │純、張瑛倫或蕭子涵│第二六六頁│
│    │      │        │        │      │            │          │        │輪流以現金交易    │至第二六七│
│    │      │        │        │      │            │          │        │                  │頁、第二宗│
│    │      │        │        │      │            │          │        │                  │第一四０頁│
│    │      │        │        │      │            │          │        │                  │至第一四五│
│    │      │        │        │      │            │          │        │                  │頁        │
├──┼───┼────┼────┼───┼──────┼─────┼────┼─────────┼─────┤
│ 14 │林順德│九十三年│台中市西│丙○○│Ｋ他命      │Ｋ他命每小│二次    │撥打０九一一－０九│見偵一四二│
│    │      │三月初起│屯區四川│乙○○│            │瓶七百元計│        │七二二五號電話，約│八六號影印│
│    │      │        │路與四川│      │            │一千四百元│        │在左開地點與乙○○│卷第七八頁│
│    │      │        │三街口  │      │            │          │        │以現金交易        │反面至第七│
│    │      │        │        │      │            │          │        │                  │九頁正面  │
├──┼───┼────┼────┼───┼──────┼─────┼────┼─────────┼─────┤
│ 15 │葉佳玟│九十二年│台中市公│丙○○│Ｋ他命      │Ｋ他命每顆│十次    │撥打０九一一－０九│見偵一四二│
│    │      │三月初起│園路（詳│      │            │一百五十元│        │七二二五號電話，約│八六號影印│
│    │      │        │細地點不│      │            │計一千五百│        │在左開地點與丙○○│卷第八一頁│
│    │      │        │知）    │      │            │元        │        │以現金交易        │正反面    │
├──┼───┼────┼────┼───┼──────┼─────┼────┼─────────┼─────┤
│ 16 │邱湘雲│九十三年│台中市西│丙○○│Ｋ他命      │Ｋ他命每小│七次    │撥打０九一一－０九│見偵一四二│
│    │      │二月初起│屯區四川│乙○○│            │瓶七百元計│        │七二二五號電話（接│八六號影印│
│    │      │        │路與四川│張瑛倫│            │四千九百元│        │聽者有男有女），約│卷第八三頁│
│    │      │        │三街口  │蕭子涵│            │          │        │在左開地點由丙○○│反面至第八│
│    │      │        │        │陳進生│            │          │        │、乙○○、張瑛倫、│四頁反面  │
│    │      │        │        │      │            │          │        │蕭子涵、林文敏或陳│          │
│    │      │        │        │      │            │          │        │進生等人輪流以現金│          │
│    │      │        │        │      │            │          │        │交易              │          │
├──┼───┼────┼────┼───┼──────┼─────┼────┼─────────┼─────┤
│ 17 │鄒志偉│九十二年│台中市西│丙○○│Ｋ他命      │Ｋ他命每小│七次    │撥打０九一一－０九│見偵一四二│
│    │      │八月初起│屯區四川│張瑛倫│            │瓶七百元計│        │七二二五號電話（接│八六號影印│
│    │      │        │路與四川│      │            │四千九百元│        │聽者綽號『黑媽』）│卷第九０頁│
│    │      │        │三街口  │      │            │          │        │，約在左開地點由黃│反面至第九│
│    │      │        │        │      │            │          │        │淑梅、張瑛倫輪流以│一頁正面  │
│    │      │        │        │      │            │          │        │現金交易          │          │
├──┼───┼────┼────┼───┼──────┼─────┼────┼─────────┼─────┤
│ 18 │許玉成│九十三年│台中市西│丙○○│Ｋ他命      │Ｋ他命每小│三次    │撥打０九一一－０九│見偵一四二│
│    │      │三月初起│屯區四川│乙○○│            │瓶七百元計│        │七二二五號電話（接│八六號影印│
│    │      │        │路與四川│      │            │二千一百元│        │聽者綽號『黑媽』）│卷第九三頁│
│    │      │        │三街口  │      │            │          │        │，約在左開地點由黃│正面至第九│
│    │      │        │        │      │            │          │        │淑梅、乙○○輪流以│四頁正面  │
│    │      │        │        │      │            │          │        │現金交易          │          │
├──┼───┼────┼────┼───┼──────┼─────┼────┼─────────┼─────┤
│ 19 │張峻偉│九十三年│台中市西│丙○○│Ｋ他命      │Ｋ他命每小│十次    │撥打０九一一－０九│見偵一四二│
│    │      │二月初起│屯區四川│乙○○│            │瓶有七百元│        │七二二五號電話（接│八六號影印│
│    │      │        │路與四川│張瑛倫│            │計七千元  │        │聽者綽號『黑媽』）│卷第九七頁│
│    │      │        │三街口  │蕭子涵│            │          │        │，約在左開地點由黃│正反面    │
│    │      │        │        │陳進生│            │          │        │淑梅、乙○○、張瑛│          │
│    │      │        │        │      │            │          │        │倫、蕭子涵或陳進生│          │
│    │      │        │        │      │            │          │        │等人輪流以現金交易│          │
├──┼───┼────┼────┼───┼──────┼─────┼────┼─────────┼─────┤
│ 20 │蔡建宏│九十二年│台中市建│丙○○│Ｋ他命      │Ｋ他命每小│十次以上│撥打０九一一－０九│見偵八八八│
│    │      │十二月起│國路滾石│      │            │瓶六百元  │        │七二二六號電話與黃│五號卷第三│
│    │      │        │PUB     │      │            │每次購買一│        │淑梅聯絡，約在左開│八頁正反面│
│    │      │        │        │      │            │千元計一萬│        │地點直接與丙○○以│          │
│    │      │        │        │      │            │元        │        │現金交易          │          │
├──┼───┼────┼────┼───┼──────┼─────┼────┼─────────┼─────┤
│ 21 │何國禎│九十三年│台中市西│丙○○│Ｋ他命      │Ｋ他命每小│二次    │撥打０九一一－０九│見偵八八八│
│    │      │五月五日│屯區四川│乙○○│            │瓶一千元  │        │七二二五號電話，約│五號卷第四│
│    │      │二十一時│路與四川│      │            │計二千元  │        │在左開地點與乙○○│０頁反面至│
│    │      │十五分許│三街口  │      │            │          │        │以現金交易        │第四一頁正│
│    │      │        │        │      │            │          │        │                  │面        │
├──┼───┼────┼────┼───┼──────┼─────┼────┼─────────┼─────┤
│ 22 │李建霆│九十三年│台中市中│丙○○│搖頭丸      │搖頭丸一顆│一次    │                  │見本院卷第│
│    │      │一月六日│區○○路│張瑛倫│Ｋ他命      │二百五十元│        │                  │九六至一０│
│    │      │及一月十│一二八巷│      │            │購買二顆計│        │                  │０頁      │
│    │      │四日十六│十八號等│      │            │五百元　　│        │                  │          │
│    │      │時許    │地      │      │            │Ｋ他命一罐│        │                  │          │
│    │      │        │        │      │            │五百元總計│        │                  │          │
│    │      │        │        │      │            │一千元    │        │                  │          │
├──┼───┼────┼────┼───┼──────┼─────┼────┼─────────┼─────┤
│ 23 │０九二│九十三年│台中市西│丙○○│大麻十支    │總共三千一│一次    │撥打0000000│見偵八八八│
│    │三六七│三月二六│屯區四川│乙○○│Ｋ他命二瓶  │百元      │        │二二五號與乙○○交│五號卷一第│
│    │七一四│日七時四│路與四川│      │            │          │        │易                │一五０頁  │
│    │０號電│七分啐  │三街口  │      │            │          │        │                  │          │
│    │話使用│        │        │      │            │          │        │                  │          │
│    │人    │        │        │      │            │          │        │                  │          │
│    │      │        │        │      │            │          │        │                  │          │
├──┼───┼────┼────┼───┼──────┼─────┼────┼─────────┼─────┤
│ 24 │０九二│九十三年│台中市某│丙○○│大麻五支    │每支一百五│一次    │撥打0000000│同上偵卷第│
│    │三六八│三月二十│頂好市場│乙○○│            │十元共五支│        │二二五號與乙○○、│一五一頁  │
│    │四一一│五日十時│        │蕭子涵│            │計七百五十│        │蕭子涵交易        │          │
│    │０號電│四分許  │        │      │            │元        │        │                  │          │
│    │話使用│        │        │      │            │          │        │                  │          │
│    │人    │        │        │      │            │          │        │                  │          │
├──┼───┼────┼────┼───┼──────┼─────┼────┼─────────┼─────┤
│ 25 │０九三│九十三年│台中市西│丙○○│搖頭丸      │總共二千四│一次    │撥打0000000│見同上偵卷│
│    │０八四│三月二十│屯區四川│乙○○│Ｋ他命      │百元      │        │一二五號與乙○○交│第一五四頁│
│    │八七二│五日二十│路與四川│      │大麻        │          │        │易                │          │
│    │０電話│二時五十│三街口  │      │            │          │        │                  │          │
│    │使用人│九分許  │        │      │            │          │        │                  │          │
├──┼───┼────┼────┼───┼──────┼─────┼────┼─────────┼─────┤
│ 26 │０九二│九十三年│同上    │丙○○│大麻二支    │大麻每支一│一次    │同上              │          │
│    │００二│三月二十│        │乙○○│Ｋ他命二瓶  │百五十元計│        │                  │          │
│    │八五一│五日二十│        │      │            │三百元    │        │                  │          │
│    │三號電│三時七分│        │      │            │Ｋ他命一瓶│        │                  │          │
│    │話使用│許      │        │      │            │七百元計一│        │                  │          │
│    │人    │        │        │      │            │千四百元總│        │                  │          │
│    │      │        │        │      │            │計一千七百│        │                  │          │
│    │      │        │        │      │            │元        │        │                  │          │
├──┼───┼────┼────┼───┼──────┼─────┼────┼─────────┼─────┤
│ 27 │０九二│九十三年│同上    │丙○○│搖頭丸八顆  │搖頭丸一顆│一次    │同上              │同上偵卷第│
│    │七六八│三月二十│        │乙○○│Ｋ他命四瓶  │三百元計二│        │                  │一五五頁  │
│    │二九五│五日二十│        │      │大麻六支    │千四百元Ｋ│        │                  │          │
│    │九號電│三時四十│        │      │            │他命一瓶七│        │                  │          │
│    │話使用│二分許  │        │      │            │百元計二千│        │                  │          │
│    │人    │        │        │      │            │四百元大麻│        │                  │          │
│    │      │        │        │      │            │一支一百五│        │                  │          │
│    │      │        │        │      │            │十元計六百│        │                  │          │
│    │      │        │        │      │            │元總計五千│        │                  │          │
│    │      │        │        │      │            │四百元    │        │                  │          │
├──┼───┼────┼────┼───┼──────┼─────┼────┼─────────┼─────┤
│ 28 │０九三│九十三年│台中市青│丙○○│大麻十二支  │每支一百五│一次    │同上              │同上偵卷第│
│    │一四五│三月二十│海路某處│乙○○│            │十元計一千│        │                  │一五九頁  │
│    │二四九│六日二十│        │      │            │八百元    │        │                  │          │
│    │二號電│時五十九│        │      │            │          │        │                  │          │
│    │話使用│分許及二│        │      │            │          │        │                  │          │
│    │人    │十一時三│        │      │            │          │        │                  │          │
│    │      │分許    │        │      │            │          │        │                  │          │
├──┼───┼────┼────┼───┼──────┼─────┼────┼─────────┼─────┤
│ 29 │０九五│九十三年│同上四川│丙○○│搖頭丸十顆  │搖頭丸每顆│一次    │同上              │同上偵卷第│
│    │八三三│三月二十│路與四川│乙○○│Ｋ他命十瓶  │三百元共三│        │                  │一五九頁  │
│    │二七二│六日二十│三街口  │      │大麻二十支  │千元Ｋ他命│        │                  │          │
│    │六號電│時五十九│        │      │            │每瓶七百元│        │                  │          │
│    │話使用│分許    │        │      │            │共七千元大│        │                  │          │
│    │人    │        │        │      │            │麻每支一百│        │                  │          │
│    │      │        │        │      │            │五十元共三│        │                  │          │
│    │      │        │        │      │            │千元總一萬│        │                  │          │
│    │      │        │        │      │            │三千元    │        │                  │          │
├──┼───┼────┼────┼───┼──────┼─────┼────┼─────────┼─────┤
│ 30 │０九二│九十三年│台中市某│丙○○│Ｋ他命五瓶  │Ｋ他命每瓶│一次    │同上　　　　　    │同上      │
│    │三一二│三月二十│陽光蕃茄│乙○○│大麻一支    │七百元計三│        │                  │          │
│    │四六三│六日二十│店      │      │            │千五百元大│        │                  │          │
│    │二號電│二時二十│        │      │            │麻一支一百│        │                  │          │
│    │話使用│一分許  │        │      │            │五十元總三│        │                  │          │
│    │人    │        │        │      │            │千六百五十│        │                  │          │
│    │      │        │        │      │            │元        │        │                  │          │
├──┼───┼────┼────┼───┼──────┼─────┼────┼─────────┼─────┤
│ 31 │０九二│九十三年│同上    │丙○○│搖頭丸二顆  │搖頭丸每顆│一次    │同上              │同上偵卷第│
│    │三一六│三月二十│        │乙○○│Ｋ他命一瓶  │三百元計六│        │                  │一六０頁  │
│    │０一九│七日零時│        │      │大麻二支    │百元Ｋ他命│        │                  │          │
│    │九號電│四十九分│        │      │            │一瓶七百元│        │                  │          │
│    │話使用│許      │        │      │            │大麻一支一│        │                  │          │
│    │人    │        │        │      │            │百五十元計│        │                  │          │
│    │      │        │        │      │            │三百元總一│        │                  │          │
│    │      │        │        │      │            │千六百元  │        │                  │          │
├──┼───┼────┼────┼───┼──────┼─────┼────┼─────────┼─────┤
│ 32 │０九二│九十三年│台中市某│丙○○│搖頭丸二顆  │搖頭丸每顆│一次    │同上              │同上偵卷第│
│    │三一七│三月三十│春檳榔攤│乙○○│大麻二支    │三百元共六│        │                  │一六九頁  │
│    │六三三│一日十六│對面    │      │            │百元大麻每│        │                  │          │
│    │二號電│時四十分│        │      │            │支一百五十│        │                  │          │
│    │話使用│許      │        │      │            │元共三百元│        │                  │          │
│    │人    │        │        │      │            │總共九百元│        │                  │          │
├──┼───┼────┼────┼───┼──────┼─────┼────┼─────────┼─────┤
│ 33 │０九三│九十三年│台中市某│丙○○│Ｋ他命一瓶  │Ｋ他命一瓶│一次    │同上              │同上卷第一│
│    │八八四│四月一日│檳榔攤  │乙○○│大麻一支    │七百元大麻│        │                  │七０頁    │
│    │一三０│十一時五│        │      │            │一支一百五│        │                  │          │
│    │０號電│十一分許│        │      │            │十元總共八│        │                  │          │
│    │話使用│        │        │      │            │百五十元  │        │                  │          │
│    │人    │        │        │      │            │          │        │                  │          │
└──┴───┴────┴────┴───┴──────┴─────┴────┴─────────┴─────┘
附表二
┌─┬──────┬──────┬───┬──────┬─────┬───────────────────┐
│編│ 扣押物品清 │ 外觀及重量 │ 外觀 │ 鑑驗前淨重 │ 驗餘淨重 │       所含毒品成分                   │
│號│ 單所載品名 │            │      │            │          │                                      │
├─┼──────┼──────┼───┼──────┼─────┼───────────────────┤
│1 │搖頭丸      │其內有五種型│黃色圓│拾貳點玖零公│拾貳點柒│1.第二級毒品ＭＤＭＡ（3,4-亞甲基雙氧甲│
│  │            │態，含外包裝│錠，表│克          │公克      │  基安非他命）                        │
│  │            │袋總毛重陸│面印有│            │          │2.微量第二級毒品ＭＤＡ（3,4-亞甲基雙氧│
│  │            │點貳柒公克，│「69」│            │          │  安非他命）                          │
│  │            │鑑驗前總淨重│字樣  │            │          │3.第二級毒品ＭＤＥＡ（3,4-亞甲基雙氧- │
│  │            │伍點柒伍公│      │            │          │  Ｎ-乙基安非他命）                   │
│  │            │克，驗餘總淨├───┼──────┼─────┼───────────────────┤
│  │            │重伍壹點零貳│綠色圓│拾貳點壹肆公│拾壹點伍柒│1.第二級毒品ＭＤＭＡ（3,4-亞甲基雙氧甲│
│  │            │公克        │錠，表│克          │公克      │  基安非他命）                        │
│  │            │            │面印有│            │          │2.微量第二級毒品ＭＤＡ（3,4-亞甲基雙氧│
│  │            │            │打勾圖│            │          │  安非他命）                          │
│  │            │            │樣    │            │          │3.微量第二級毒品ＭＤＥＡ（3,4-亞甲基雙│
│  │            │            │      │            │          │  氧-Ｎ-乙基安非他命）                │
│  │            │            ├───┼──────┼─────┼───────────────────┤
│  │            │            │紅色圓│拾壹點壹玖公│拾點陸公│1.第二級毒品ＭＤＭＡ（3,4-亞甲基雙氧甲│
│  │            │            │錠，表│克          │克        │  基安非他命）                        │
│  │            │            │面印有│            │          │2.微量第二級毒品ＭＤＡ（3,4-亞甲基雙氧│
│  │            │            │特殊圖│            │          │  安非他命）                          │
│  │            │            │樣    │            │          │3.微量第二級毒品ＭＤＥＡ（3,4-亞甲基雙│
│  │            │            │      │            │          │  氧-Ｎ-乙基安非他命）                │
│  │            │            ├───┼──────┼─────┼───────────────────┤
│  │            │            │褐色圓│拾點貳貳公│拾貳點陸玖│1.第二級毒品ＭＤＭＡ（3,4-亞甲基雙氧甲│
│  │            │            │錠，表│克          │公克      │  基安非他命）                        │
│  │            │            │面印有│            │          │2.微量第二級毒品ＭＤＡ（3,4-亞甲基雙氧│
│  │            │            │皇冠圖│            │          │  安非他命）                          │
│  │            │            │樣    │            │          │3.微量第二級毒品ＭＤＥＡ（3,4-亞甲基雙│
│  │            │            │      │            │          │  氧-Ｎ-乙基安非他命）                │
│  │            │            ├───┼──────┼─────┼───────────────────┤
│  │            │            │藍綠色│肆點零公克│點柒陸公│1.第二級毒品ＭＤＭＡ（3,4-亞甲基雙氧甲│
│  │            │            │圓錠，│            │克        │  基安非他命）                        │
│  │            │            │表面印│            │          │2.微量第二級毒品ＭＤＡ（3,4-亞甲基雙氧│
│  │            │            │有特殊│            │          │  安非他命）                          │
│  │            │            │圖樣  │            │          │3.微量第二級毒品ＭＤＥＡ（3,4-亞甲基雙│
│  │            │            │      │            │          │  氧-Ｎ-乙基安非他命）                │
├─┼──────┼──────┼───┼──────┼─────┼───────────────────┤
│2 │大麻        │煙草壹包，淨│（無）│（無）      │（無）    │第二級毒品大麻                        │
│  │            │重零點柒公│      │            │          │                                      │
│  │            │克，空包裝重│      │            │          │                                      │
│  │            │零點肆陸公克│      │            │          │                                      │
├─┼──────┼──────┼───┼──────┼─────┼───────────────────┤
│3 │大麻煙      │煙捲壹壹伍支│（無）│（無）      │（無）    │第二級毒品大麻                        │
│  │            │，淨重肆點│      │            │          │                                      │
│  │            │捌公克，空│      │            │          │                                      │
│  │            │包裝重拾點壹│      │            │          │                                      │
│  │            │伍公克      │      │            │          │                                      │
├─┼──────┼──────┼───┼──────┼─────┼───────────────────┤
│4 │Ｋ他命      │內裝白色粉末│（無）│伍捌點柒肆公│伍捌點陸捌│第三級毒品愷他命（Ketamine，Ｋ他命）  │
│  │            │之塑膠瓶柒拾│      │克          │公克      │                                      │
│  │            │肆瓶，含外包│      │            │          │                                      │
│  │            │裝總毛重壹伍│      │            │          │                                      │
│  │            │柒點壹壹公克│      │            │          │                                      │
├─┼──────┼──────┼───┼──────┼─────┼───────────────────┤
│5 │ＭＤＭＡ    │藥錠貳顆，淨│（無）│（無）      │（無）    │第二級毒品ＭＤＭＡ                    │
│  │快樂丸      │重零點伍公│      │            │          │                                      │
│  │（原審九十三│克          │      │            │          │                                      │
│  │年度訴字第七│            │      │            │          │                                      │
│  │四二號扣案物│            │      │            │          │                                      │
│  │）          │            │      │            │          │                                      │
├─┼──────┼──────┼───┼──────┼─────┼───────────────────┤
│6 │Ｋ他命      │內裝白色粉末│（無）│（無）      │（無）    │第三級毒品愷他命（Ketamine，Ｋ他命）  │
│  │（原審九十三│之塑膠瓶壹瓶│      │            │          │                                      │
│  │年度訴字第七│，淨重零點捌│      │            │          │                                      │
│  │四二號扣案物│公克，包裝│      │            │          │                                      │
│  │）          │重壹點壹柒公│      │            │          │                                      │
│  │            │克          │      │            │          │                                      │
└─┴──────┴──────┴───┴──────┴─────┴───────────────────┘
　　　　　　　　　　　　　　　　　　　　　　　　　　　Ｆ
